【裁判字號】    90,家訴,101
【裁判日期】    900522
【裁判案由】    撤銷死亡宣告
【裁判全文】
臺灣臺中地方法院民事判決  九十年度家訴字第一○一號
    原      告  甲○○○
    被      告  乙○○○
右當事人間撤銷死亡宣告事件，本院判決如左：
    主      文
本院六十五年度亡字第三０號於中華民國六十五年七月二十七日宣告楊少鋪於中華民
國四十二年七月一日下午十二時死亡之判決應予撤銷。
訴訟費用由被告負擔。
    事      實
甲、原告方面：
  一、聲明：如主文所示。
  二、陳述：因當初原告之長兄楊少鋪行蹤生死不明，原告三兄楊少白遂向鈞院聲請
            宣告長兄楊少鋪為死亡。直至長兄楊少鋪的長子楊錦華於民國七十年從
            大陸上海回至日本定居，自日本給台灣親戚們來信後，原告與姐妹共赴
            日本與侄兒楊錦華見面，方知長兄楊少鋪當初去了上海。七十三年四月
            長兄楊少鋪也隨後回到日本定居，直至現在，已在日本永住。在此其間
            ，原告與姐妹也多次赴日本與長兄楊少鋪見面。現在長兄楊少鋪已七十
            九歲，想回自己的故鄉即台灣台中探親，沒有戶籍謄本，不能回鄉探親
            ，故希望撤銷當初的死亡宣告，恢復長兄楊少鋪的戶籍。
  三、證據：提出本院六十五年度亡字第三０號民事判決、戶籍謄本、護照影本、日
            本東京都江戶川區證明書、日本戶籍謄本影本、原告身分證影本各乙份
            、照片兩幀為證，並聲請訊問證人謝玉珠。
乙、被告方面：
  一、聲明：同意原告之請求。
  二、陳述：原告提出照片中之男生是楊少鋪，被告到日本玩時有看到楊少鋪。
     理      由
一、按撤銷死亡宣告之訴，檢察官或有法律上利害關係之人，得提起之。第五百五十
    一條第二項所定之聲請人死亡者，得以其他有法律上利害關係之人為被告。民事
    訴訟法第六百三十五條定有明文。查本院六十五年度亡字第三０號死亡宣告事件
    之聲請人楊少白已於六十六年十二月十四日死亡，而原告及被告係楊少鋪、楊少
    白之姐妹（見卷附戶籍謄本及身分證影本），互為民法第一千一百三十八條第三
    順位之繼承人，自屬有法律上利害關係之人，依上開法律規定，本件原告對被告
    提起本件訴訟，與法並無不合，核先敘明。
二、本件原告主張因當初原告之長兄楊少鋪行蹤生死不明，原告三兄楊少白遂向鈞院
    聲請宣告長兄楊少鋪為死亡。直至長兄楊少鋪的長子楊錦華於民國七十年從大陸
    上海回至日本定居，自日本給台灣親戚們來信後，原告與姐妹共赴日本與侄兒楊
    錦華見面，方知長兄楊少鋪當初去了上海。七十三年年四月長兄楊少鋪也隨後回
    到日本定居，直至現在，已在日本永住。在此其間，原告與姐妹也多次赴日本與
    長兄楊少鋪見面之事實，已據其提出本院六十五年度亡字第三０號民事判決、戶
    籍謄本、護照影本、日本東京都江戶川區證明書、日本戶籍謄本影本各乙份、照
    片兩幀為證，並經證人即被告之女謝玉珠到庭證述：「我跟我媽媽一起去日本找
    楊少鋪，我是八十二年去的，他最近都還有打電話聯絡，他兒子也常常來台灣，
    楊少鋪還活著」等語無訛，被告對此事實亦不爭執，應堪認原告主張係為真實。
三、按受死亡宣告人尚生存者，得提起撤銷死亡宣告之訴，民事訴訟法第六百三十六
    條定有明文，本院六十五年度亡字第三０號民事判決宣告於四十二年七月一日下
    午十二時死亡之楊少鋪，既現尚生存，則原告訴請撤銷該死亡之宣告，揆諸上開
    規定，即屬正當，應予准許。
四、結論：本件原告之訴為有理由，依民事訴訟法第七十八條，判決如主文。
中      華      民      國    九十      年      五      月    二十二    日
                                        臺灣臺中地方法院家事法庭
~B法      官  林清吟
右為正本係照原本作成
如對本判決上訴須於判決送達後廿日內向本院提出上訴狀
中      華      民      國    九十      年      五      月    二十二    日
~B法院書記官


司法院資訊處製作；財團法人民間司法改革基金會備份。
